# 一个设备租赁合同部分设备满足融资租赁其他不满足该如何处理

提问人：wx_62738f9ccbee 时间：2022-05-18 21:09:07
公司与承租方签订了一个设备租赁合同，收取的设备租金为一个打包价。其中部分设备满足融资租赁的条件其他适用经营租赁。合同中未明确说明设备租赁为融资租赁或经营租赁。在何种情况下可以将整个合同下的设备按经营租赁或融资租赁处理？还是需分别按融资租赁及经营租赁进行处理？

回答人：chenyiwei
对此应首先注意区分租赁的会计处理单元，即根据资产包内部各项资产之间是否高度关联（即只能作为一个整体租赁）来考虑租赁能否分拆的问题。如果能够分拆的，则对不同资产应分别判断其所有权上的主要风险和报酬是否转移，据此确定会计处理模式；如果不能分拆，只能作为一个单元进行会计处理的，则应从整体上分析该资产包所有权上的主要风险和报酬的转移情况，确定租赁类型。